臺灣臺南地方法院民事裁定
109年度訴字第2096號
原      告  黃碧珠  


訴訟代理人  林志雄律師
複代理人    孟士珉律師                      
上列原告與被告財政部國有財產署南區分署即吳大江財產管理人
等人間請求分割共有物事件，本院裁定如下：
    主  文
原告應於本裁定送達後14日內，補正如下列事項，逾期未補正，
即駁回原告之訴。
一、被告林萬商（起訴後死亡）之繼承系統表、全體繼承人姓名
    、年籍、住居所（如繼承人已死亡，應再查明其繼承人），
    並應聲明由被告林萬商之繼承人承受訴訟；如無繼承人或繼
    承人均已拋棄繼承，應聲明以其遺產管理人承受訴訟，同時
    陳報遺產管理人之最新戶籍謄本，及提出與承受訴訟人人數
    相同份數之起訴狀繕本；另就訴之聲明第4項增列林萬商之
    承受訴訟人應辦理繼承登記。
二、被告蘇添丁（起訴後死亡）之繼承系統表、全體繼承人姓名
    、年籍、住居所（如繼承人已死亡，應再查明其繼承人），
    並查報該等繼承人有無拋棄繼承，如有繼承人且未拋棄繼承
    ，應聲明由該等繼承人承受訴訟；如無繼承人或繼承人均已
    拋棄繼承，則應聲明以其遺產管理人承受訴訟，同時陳報遺
    產管理人之最新戶籍謄本，及提出與承受訴訟人人數相同份
    數之起訴狀繕本。且訴之聲明應增列承受訴訟人應辦理繼承
    登記。
三、被繼承人吳賀之長男吳忠信（起訴前死亡）之繼承系統表、
    全體繼承人姓名、年籍、住居所（如該繼承人已死亡，應再
    查明其繼承人），並應追加吳忠信之全體繼承人蘇吳信菊、
    吳巧玉、吳淑燕、李佳隆為被告，及提出與追加人數相同份
    數之起訴狀繕本。且補正吳忠信之女吳淑珠（於起訴前已死
    亡）之繼承系統表、全體繼承人姓名、年籍、住居所，並查
    報繼承人有無拋棄繼承，如有繼承人且未拋棄繼承，應追加
    其繼承人為被告；如無繼承人或繼承人均已拋棄繼承，則應
    聲明以其遺產管理人為被告，同時陳報遺產管理人之最新戶
    籍謄本，及提出與追加被告人數相同份數之起訴狀繕本。且
    訴之聲明應增列全體繼承人應辦理繼承登記。
四、被告吳玉霜、李吳楠通、吳進佳（起訴後死亡）之繼承系統
    表、全體繼承人之姓名、年籍、住居所（如繼承人已死亡，
    應再查明其繼承人），並應聲明由被告吳玉霜、李吳楠通、
    吳進佳之繼承人承受訴訟，及提出與承受訴訟人人數相同份
    數之起訴狀繕本。且訴之聲明應增列承受訴訟人應辦理繼承
    登記。
    理  由
一、按起訴，應以訴狀表明當事人及法定代理人、訴訟標的及其
    原因事實、應受判決事項之聲明，提出於法院為之。當事人
    書狀，除別有規定外，應記載當事人姓名及住所或居所、有
    法定代理人、訴訟代理人者，其姓名、住所或居所，及法定
    代理人與當事人之關係，民事訴訟法第244條第1項、第116
    條第1項第1款、第2款分別定有明文。原告起訴不合程式或
    不備其他要件者，法院應以裁定駁回之。但其情形可以補正
    者，審判長應定期間先命補正，同法第249條第1項第6款亦
    有明文。又按繼承人有數人時，在分割遺產前，各繼承人對
    於遺產全部為公同共有，民法第1151條定有明文。再按請求
    分割共有物之訴，為固有必要共同訴訟，其訴訟標的對於共
    同訴訟之各人必須合一確定，應由共有人中之一人或數人共
    同起訴，並以其他共有人全體為被告，其當事人適格始無欠
    缺。
二、原告提起本件分割共有物之訴，應以全部共有人為當事人，
    當事人始屬適格，且死亡之人並無當事人能力，經查：
　㈠被繼承人吳本之再轉繼承人即被告林萬商於起訴後之110年2
    月27日死亡，其繼承人林福順、林翰詣、林福明、林淑女已
    拋棄繼承，請查明林萬商有無其他繼承人，並應提出林萬商
    之繼承系統表、全體繼承人之戶籍謄本（記事欄勿省略），
    以供查明全體繼承人之姓名、年籍、住居所（如該繼承人已
    死亡，應再查明其繼承人），且聲明由林萬商之繼承人承受
    訴訟及辦理繼承登記；如無繼承人或繼承人均已拋棄繼承，
    則應聲明由其遺產管理人為承受訴訟人，並陳報遺產管理人
    之最新戶籍謄本，併提出聲明承受訴訟書狀，及與繼承人人
    數相同之起訴狀繕本以利送達。
　㈡被繼承人吳註之再轉繼承人即被告蘇添丁於起訴後之109年12
    月19日死亡，應提出蘇添丁之繼承系統表、全體繼承人之戶
    籍謄本（記事欄勿省略），以供查明全體繼承人之姓名、年
    籍、住居所（如該繼承人已死亡，應再查明其繼承人），且
    聲明由蘇添丁之繼承人承受訴訟及辦理繼承登記，併提出聲
    明承受訴訟書狀，及與繼承人人數相同之起訴狀繕本以利送
    達。
　㈢被繼承人吳賀之長男吳忠信於起訴前之86年12月22日死亡，
    原告於110年1月29日具狀提出吳賀之全體繼承人戶籍謄本時
    ，尚有蘇吳信菊、吳巧玉、吳淑燕、吳淑珠（於98年5月11
    日死亡）、李佳隆等人(見本院卷㈡第195-203頁)，應追加蘇
    吳信菊、吳巧玉、吳淑燕、李佳隆為被告，並補正吳淑珠之
    繼承系統表、全體繼承人姓名、年籍、住居所（如繼承人已
    死亡，應再查明其繼承人），及提出與追加人數相同份數之
    起訴狀繕本。且訴之聲明應增列吳忠信之全體繼承人應辦理
    繼承登記。
三、爰定期間命原告補正如主文所示，如逾期未補正，即駁回其
    訴。　　
中　　華　　民　　國　　110 　年　　8 　　月　　18　　日
                  民事第五庭    法  官　張桂美
以上正本係照原本作成。　　　　　　　　　
本裁定不得抗告。　　　　　　　　　
中　　華　　民　　國　　110 　年　　8 　　月　　18　　日
                                書記官  蘇冠杰